臺灣臺北地方法院刑事判決
110年度審訴字第1461號
公  訴  人  臺灣臺北地方檢察署檢察官
被      告  李家睿





上列被告因詐欺案件，經檢察官提起公訴（109年度偵緝字第164
3、1644、1645號、110年度偵字第6367號），嗣被告於本院準備
程序中就被訴事實為有罪之陳述，經本院合議庭裁定由受命法官
獨任進行簡式審判程序審理，判決如下：
    主      文
李家睿犯如附表「罪名及宣告刑」欄所示之罪，各處如附表「罪
名及宣告刑」欄所示之刑。應執行有期徒刑貳年，如易科罰金，
以新臺幣壹仟元折算壹日。
未扣案如附表「應沒收之物」欄所示之犯罪所得均沒收，於全部
或一部不能沒收或不宜執行沒收時，追徵其價額。
    事實及理由
一、本件犯罪事實及證據，除證據部分增列「被告李家睿於本院
    準備程序及審理時之自白（見本院卷第62頁、第88頁、第92
    頁）」外，其餘均引用起訴書之記載（如附件）。
二、論罪科刑
(一)核被告所為，均係犯刑法第339條第1項之詐欺取財罪。公訴
    意旨雖認被告就起訴書犯罪事實欄一㈠所為係犯刑法第339條
    之4第1項第3款之以網際網路對公眾散布而犯詐欺取財罪嫌
    ，然依被告於本院準備程序時供稱係透過臉書私訊之方式聯
    繫告訴人等並施以詐術，此顯與刑法第339條之4第1項第3款
    所規範「以廣播電視、電子通訊、網際網路或其他媒體等傳
    播工具，對公眾散布而犯之」之構成要件有異。是公訴意旨
    上開所認，尚有未洽，惟兩者之基本社會事實同一，且本，
    無礙於被告之防禦權行使，爰依法變更起訴法條。
(二)被告於密接之時間、地點多次詐騙同一被害人之行為，乃基
    於同一目的，於密切接近之時間所為，侵害同一告訴人之財
    產法益，各行為之獨立性極為薄弱，依一般社會健全觀念，
    難以強行分開，在刑法評價上，應視為數個舉動之接續施行
    ，合為包括之一行為予以評價，較為合理，應各論以接續犯
    而為包括之一罪。
(三)被告犯如附表編號1至24所示犯行，分別係對不同被害人實
    施詐術而詐得財物，所侵害者係不同人之財產法益，犯意各
    別，行為互殊，應予分論併罰。
(四)又被告前因偽造文書等案件，經臺灣新北地方法院以102年
    度訴字第188號判決應執行有期徒刑1年4月確定，於民國103
    年5月27日有期徒刑假釋出監，於103年10月10日縮刑期滿，
    假釋未經撤銷視為執行完畢等情，有臺灣高等法院被告前案
    紀錄表在卷可參，其於受徒刑執行完畢後5年內，故意再犯
    本案如起訴書附表二、三所示之有期徒刑以上之罪，為累犯
    ，然依司法院釋字第775號解釋意旨，考量前案與本案之犯
    罪型態、原因、罪質、侵害法益及社會危害程度殊異，尚難
    以被告前案之科刑及執行紀錄，遽認被告就本案犯行有何特
    別惡性或對刑罰感應力薄弱情事，爰裁量不予加重最低本刑
    ，以符罪刑相當原則。
(五)爰以行為人之責任為基礎，審酌被告不思以正道取財而犯本
    件詐欺犯行，所為非是，惟念其犯後坦認犯行，態度尚可，
    復考量被告已賠償告訴人李義程，然尚未與其餘告訴人達成
    和解或賠償，兼衡被告犯罪之動機、目的、手段、素行及所
    生損害，暨其自述大學休學之智識程度、入監前職業收入、
    需扶養祖父母之家庭經濟狀況（見本院卷第106頁）等一切
    情狀，分別量處如主文所示之刑，另考量被告詐欺犯行次數
    眾多，行為手段相似等節，定其應執行之刑，並均諭知易科
    罰金之折算標準。
三、沒收部分
　　按犯罪所得，屬於犯罪行為人者，沒收之；前二項之沒收，
    於全部或一部不能沒收或不宜執行沒收時，追徵其價額；宣
    告前二條之沒收或追徵，有過苛之虞、欠缺刑法上之重要性
    、犯罪所得價值低微，或為維持受宣告人生活條件之必要者
    ，得不宣告或酌減之，刑法第38條之1第1項、第3項、第38
    條之2第2項分別定有明文。經查：
(一)被告因本案詐欺犯行取得如附表「應沒收之物」欄所示金額
    共計新臺幣(下同)1,218,114元，為其犯罪所得，未據扣案
    ，且未發還被害人，應依刑法第38條之1第1項前段、第3項
    之規定沒收，於全部或一部不能沒收或不宜執行沒收時，追
    徵其價額。
(二)又被告固因犯如附表編號24所示犯行取得7,000元，惟此部
    分金額業經被告退還予告訴人李義程，有本院公務電話紀錄
    在卷可參（見本院卷第109頁），故認就此部分犯罪所得已
    實際發還被害人，依刑法第38條之1第5項之規定，不予宣告
    沒收。　　　　
據上論斷，應依刑事訴訟法第273條之1第1項、第299條第1項前
段、第310條之2、第454條第2項、第450條第1項，刑法第300條
、第339條第1項、第41條第1項前段、第8項、第51條第5款、第3
8條之1第1項、第3項，刑法施行法第1條之1第1項，判決如主文
。
本案經檢察官邱耀德提起公訴，檢察官張友寧到庭執行職務。
中　　華　　民　　國　　111 　年　　1 　　月　　13　　日
　　　　　　　　　刑事第二十一庭  法　官　王筱寧
上正本證明與原本無異。 
如不服本判決應於收受送達後20日內向本院提出上訴書狀，並應
敘述具體理由；其未敘述上訴理由者，應於上訴期間屆滿後20日
內向本院補提理由書（均須按他造當事人之人數附繕本）「切勿
逕送上級法院」。告訴人或被害人如對於本判決不服者，應具備
理由請求檢察官上訴，其上訴期間之計算係以檢察官收受判決正
本之日期為準。 因疫情而遲誤不變期間，得向法院聲請回復原
狀。
                                  書記官  林思辰
中　　華　　民　　國　　111 　年　　1 　　月　　13　　日
附錄本案論罪科刑法條
中華民國刑法第339條
意圖為自己或第三人不法之所有，以詐術使人將本人或第三人之
物交付者，處5年以下有期徒刑、拘役或科或併科50萬元以下罰
金。
以前項方法得財產上不法之利益或使第三人得之者，亦同。
前二項之未遂犯罰之。
附表
編號 事實 罪名及宣告刑 應沒收之物 1 如起訴書附表一告訴人姚乃文部分 李家睿犯詐欺取財罪，處有期徒刑參月，如易科罰金，以新臺幣壹仟元折算壹日。 新臺幣10,300元 2 如起訴書附表一告訴人游承燁部分   李家睿犯詐欺取財罪，處有期徒刑貳月，如易科罰金，以新臺幣壹仟元折算壹日。 新臺幣4,300元 3 如起訴書附表一告訴人林盟強部分  李家睿犯詐欺取財罪，處有期徒刑參月，如易科罰金，以新臺幣壹仟元折算壹日。 新臺幣15,000元 4 如起訴書附表一告訴人黃士倫部分  李家睿犯詐欺取財罪，處有期徒刑伍月，如易科罰金，以新臺幣壹仟元折算壹日。 新臺幣121,800元 5 如起訴書附表一告訴人賴彧家部分 李家睿犯詐欺取財罪，處有期徒刑陸月，如易科罰金，以新臺幣壹仟元折算壹日。 新臺幣228,000元 6 如起訴書附表一告訴人蔡文聖部分 李家睿犯詐欺取財罪，處有期徒刑貳月，如易科罰金，以新臺幣壹仟元折算壹日。 新臺幣8,500元 7 如起訴書附表一告訴人王維陞部分 李家睿犯詐欺取財罪，處有期徒刑貳月，如易科罰金，以新臺幣壹仟元折算壹日。 新臺幣4,300元 8 如起訴書附表一告訴人吳亨利部分 李家睿犯詐欺取財罪，處有期徒刑貳月，如易科罰金，以新臺幣壹仟元折算壹日。 新臺幣6,000元 9 如起訴書附表一告訴人陳揚盛部分 李家睿犯詐欺取財罪，處有期徒刑參月，如易科罰金，以新臺幣壹仟元折算壹日。 新臺幣57,000元 10 如起訴書附表一告訴人邱立強部分 李家睿犯詐欺取財罪，處有期徒刑貳月，如易科罰金，以新臺幣壹仟元折算壹日。 新臺幣8,000元 11 如起訴書附表一告訴人黃鈵樺部分 李家睿犯詐欺取財罪，處有期徒刑貳月，如易科罰金，以新臺幣壹仟元折算壹日。 新臺幣9,000元 12 如起訴書附表一告訴人郝旭東部分 李家睿犯詐欺取財罪，處有期徒刑貳月，如易科罰金，以新臺幣壹仟元折算壹日。 新臺幣8,000元 13 如起訴書附表一告訴人黃楷瑜部分 李家睿犯詐欺取財罪，處有期徒刑貳月，如易科罰金，以新臺幣壹仟元折算壹日。 新臺幣8,000元 14 如起訴書附表一告訴人羅文泰部分 李家睿犯詐欺取財罪，處有期徒刑貳月，如易科罰金，以新臺幣壹仟元折算壹日。 新臺幣8,000元 15 如起訴書附表一告訴人曾宣翰部分 李家睿犯詐欺取財罪，處有期徒刑貳月，如易科罰金，以新臺幣壹仟元折算壹日。 新臺幣8,600元 16 如起訴書附表二告訴人邱文浩部分 李家睿犯詐欺取財罪，處有期徒刑陸月，如易科罰金，以新臺幣壹仟元折算壹日。 新臺幣302,230元 17 如起訴書附表二告訴人李忠樺部分 李家睿犯詐欺取財罪，處有期徒刑貳月，如易科罰金，以新臺幣壹仟元折算壹日。 新臺幣9,400元 18 如起訴書附表二告訴人馮茜部分 李家睿犯詐欺取財罪，處有期徒刑參月，如易科罰金，以新臺幣壹仟元折算壹日。 新臺幣19,600元 19 如起訴書附表二告訴人劉承捷部分 李家睿犯詐欺取財罪，處有期徒刑參月，如易科罰金，以新臺幣壹仟元折算壹日。 新臺幣14,000元 20 如起訴書附表二告訴人張怡偲部分 李家睿犯詐欺取財罪，處有期徒刑參月，如易科罰金，以新臺幣壹仟元折算壹日。 新臺幣27,000元 21 如起訴書附表二告訴人杜胤寬部分 李家睿犯詐欺取財罪，處有期徒刑參月，如易科罰金，以新臺幣壹仟元折算壹日。 新臺幣37,200元 22 如起訴書附表二告訴人曹依仁部分 李家睿犯詐欺取財罪，處有期徒刑肆月，如易科罰金，以新臺幣壹仟元折算壹日。 新臺幣83,500元 23 如起訴書附表三告訴人郭馨嬭部分 李家睿犯詐欺取財罪，處有期徒刑陸月，如易科罰金，以新臺幣壹仟元折算壹日。 新臺幣220,384元 24 如起訴書附表三告訴人李義程部分 李家睿犯詐欺取財罪，處有期徒刑貳月，如易科罰金，以新臺幣壹仟元折算壹日。 無 

附件
臺灣臺北地方檢察署檢察官起訴書
                                     110年度偵字第6367號
                                   109年度偵緝字第1643號
                                                第1644號
                                                第1645號
　　被　　　告　李家睿　男　30歲（民國00年0月00日生）
　　　　　　　　　　　　住臺北市○○區○○○路0段00號10
　　　　　　　　　　　  　樓之10
　　　　　　　　　　　　居臺北市○○區○○路0段000號12樓                          之3
                        （另案現於法務部○○○○○○○執                         行中） 
　　　　　　　　　　　　國民身分證統一編號：Z000000000號
上列被告因詐欺案件，業經偵查終結，認應提起公訴，茲將犯罪
事實及證據並所犯法條分敘如下：
　　　　犯罪事實
一、李家睿明知其並無履約之能力及意願，竟分別為下列犯行：
  ㈠意圖為自己不法之所有，基於以網際網路對公眾散布而詐欺
    取財之犯意，先向其不知情之女友陳虹薇（所涉幫助詐欺取
    財罪嫌，另經報告機關移送臺灣高雄地方檢察署《下稱高雄
    地檢署》偵辦）借用陳虹薇在中國信託商業銀行（下稱中國
    信託銀行）申設之帳號000-000000000000號帳戶（下稱陳虹
    薇帳戶），再於民國109年間某日時，以電腦及網際網路設
    備連結至FACEBOOK社群網站（下稱臉書）之特定多數人均得
    共見之「KOBE買賣專區」社團，以暱稱「KEITH LIN」刊登
    可代購預售之KOBE球衣、球鞋之不實訊息，致如附表一所示
    姚乃文等人瀏覽後均陷於錯誤，而分別向李家睿訂購並於如
    附表一所示時、地，將如附表一所示價金，以ATM轉帳或網
    路銀行轉帳或無摺存款方式轉入李家睿指定之陳虹薇帳戶，
    金額共計新臺幣（下同）50萬4,800元；嗣姚乃文等人遲未
    收到訂購商品，始悉受騙，報警循線查悉上情。
  ㈡意圖為自己不法之所有，基於詐欺取財之犯意，先向其不知
    情之女友游怡瑩（所涉幫助詐欺取財罪嫌，業經臺灣桃園地
    方檢察署《下稱桃園地檢署》不起訴處分在案）借用游怡瑩在
    中國信託銀行內壢簡易型分行申設之帳號000-000000000000
    號帳戶（下稱游怡瑩帳戶），再向如附表二所示邱文浩等人
    詐稱：可代購如附表二所示商品或合夥投資云云，致邱文浩
    等人均陷於錯誤，而分別於如附表二所示時、地，將如附表
    二所示價金或款項以現金交付與李家睿，或匯入李家睿指定
    之游怡瑩帳戶，金額共計49萬2,930元，嗣發現有異，始悉
    受騙，報警循線查悉上情。
  ㈢意圖為自己不法之所有，基於詐欺取財之犯意，先向其不知
    情之女友李紫綾（所涉幫助詐欺取財罪嫌，業經高雄地檢署
    不起訴處分在案）借用李紫綾在玉山商業銀行林園分行申設
    之帳號000-0000000000000號帳戶（下稱李紫綾帳戶），後
    於：①108年1月16日，向郭馨嬭佯稱：其可共同經營網拍業
    務云云，致郭馨嬭陷於錯誤而同意共同經營網路拍賣，負責
    將客戶訂購收取之貨款扣除利潤後，於如附表三編號1至9所
    示時間，自其申設之國泰世華商業銀行帳號000000000000號
    帳戶，將如附表三編號1至9所示款項合計20萬7,784元轉入
    李紫綾帳戶，另將向廠商叫貨之貨款，於如附表三編號10至
    11所示時間，將如附表三編號10至11所示款項合計1萬2,600
    元轉入李紫綾帳戶。②108年2月20日20時55分許，在臺北市○
    ○區○○○路0段000號，向李義程佯稱：其有藍芽耳機可出售云
    云，致李義程陷於錯誤而訂購，並於如附表三編號12所示時
    間，自中國信託銀行000-000000000000號帳戶，將如附表三
    編號12所示款項7,000元轉入李紫綾帳戶。嗣郭馨嬭因接獲
    客戶未收到貨品始悉受騙，李義程遲未收到貨品亦悉受騙，
    報警循線查悉上情。
二、案經姚乃文、游承燁、林盟強、黃士倫、賴彧家、蔡文聖、
    王維陞、吳亨利、陳揚盛、邱立強、黃鈵樺、郝旭東、黃楷
    瑜、羅文泰、曾宣翰訴由高雄市政府警察局鳳山分局、郭馨
    嬭、李義程訴由高雄市政府警察局林園分局報告高雄地檢署
    、邱文浩、李忠樺、馮茜、劉承捷、張怡偲、杜胤寬、曹依
    仁訴由桃園市府警察局平鎮分局、中壢分局報告桃園地檢署
    呈請臺灣高等檢察署檢察長令轉本署偵辦。
　　　　證據並所犯法條
一、證據清單及待證事實：
犯罪事實㈠：
編號 證據名稱 待證事實 1 被告李家睿於警詢時及本署訊問中之供述 坦承犯罪事實㈠全部犯罪事實。 2 證人陳虹薇於警詢時及本署訊問中之供述 證人陳虹薇與被告於案發當時係男女朋友，被告有向證人陳虹薇借用中國信託銀行帳號000-000000000000號帳戶之事實。 3 告訴人姚乃文於警詢時之指訴 如附表一編號1至2所示告訴人姚乃文遭詐騙之事實。 4 告訴人游承燁於警詢時之指訴 如附表一編號3所示告訴人游承燁遭詐騙之事實。 5 告訴人林盟強於警詢時之指訴 如附表一編號4所示告訴人林盟強遭詐騙之事實。 6 告訴人黃士倫於警詢時之指訴 如附表一編號5至9所示告訴人黃士倫遭詐騙之事實。 7 告訴人賴彧家於警詢時及本署訊問中之指訴 如附表一編號10至18所示告訴人賴彧家遭詐騙之事實。 8 告訴人蔡文聖於警詢時之指訴 如附表一編號19所示告訴人蔡文聖遭詐騙之事實。 9 告訴人王維陞於警詢時之指訴 如附表一編號20所示告訴人王維陞遭詐騙之事實。 10 告訴人吳亨利於警詢時之指訴 如附表一編號21所示告訴人吳亨利遭詐騙之事實。 11 告訴人陳揚盛於警詢時之指訴 如附表一編號22至23所示告訴人陳揚盛遭詐騙之事實。 12 告訴人邱立強於警詢時之指訴 如附表一編號24所示告訴人邱立強遭詐騙之事實。 13 告訴人黃鈵樺於警詢時之指訴 如附表一編號25所示告訴人黃鈵樺遭詐騙之事實。 14 告訴人郝旭東於警詢時之指訴 如附表一編號26所示告訴人郝旭東遭詐騙之事實。 15 告訴人黃楷瑜於警詢時之指訴 如附表一編號27所示告訴人黃楷瑜遭詐騙之事實。 16 告訴人羅文泰於警詢時之指訴 如附表一編號28所示告訴人羅文泰遭詐騙之事實。 17 告訴人曾宣翰於警詢時之指訴 如附表一編號29所示告訴人曾宣翰遭詐騙之事實。 18 告訴人姚乃文提供之中國信託銀行自動櫃員機交易明細表、其申設之兆豐商業銀行000-00000000000號帳戶網路銀行交易明細、其與被告間通訊軟體對話紀錄 佐證告訴人姚乃文遭被告以可代購KOBE球衣、球鞋詐術詐騙，而將如附表一編號1至2所示款項轉入證人陳虹薇帳戶之事實。 19 告訴人游承燁提供之其與被告間通訊軟體對話紀錄、其申設之中國信託銀行000-000000000000號帳戶網路銀行交易明細 佐證告訴人游承燁遭被告以可代購KOBE球衣、球鞋詐術詐騙，而將如附表一編號3所示款項轉入證人陳虹薇帳戶之事實。 20 告訴人林盟強提供之其與被告間通訊軟體對話紀錄、其申設之中國信託銀行000-000000000000號帳戶網路銀行交易明細 佐證告訴人林盟強遭被告以可代購KOBE球衣、球鞋詐術詐騙，而將如附表一編號4所示款項轉入證人陳虹薇帳戶之事實。 21 告訴人黃士倫提供之其與被告間通訊軟體對話紀錄 佐證告訴人黃士倫遭被告以可代購KOBE球衣、球鞋詐術詐騙之事實。 22 告訴人賴彧家提供之其與被告間通訊軟體對話紀錄、其申設之彰化商業銀行000-00000000000000號帳戶臺灣PAY網路轉帳交易明細、中國信託銀行自動櫃員機交易明細表、轉帳交易紀錄 佐證告訴人賴彧家遭被告以可代購KOBE球衣、球鞋詐術詐騙，而將如附表一編號10至18所示款項轉入證人陳虹薇帳戶之事實。 23 告訴人蔡文聖提供之其與被告間通訊軟體對話紀錄、其申設之華南商業銀行000-000000000000號帳戶網路銀行交易明細 佐證告訴人蔡文聖遭被告以可代購KOBE球衣、球鞋詐術詐騙，而將如附表一編號19所示款項轉入證人陳虹薇帳戶之事實。 24 告訴人王維陞提供之其與被告間通訊軟體對話紀錄、其申設之玉山商業銀行000-0000000000000號帳戶網路銀行交易明細 佐證告訴人王維陞遭被告以可代購KOBE球衣、球鞋詐術詐騙，而將如附表一編號20所示款項轉入證人陳虹薇帳戶之事實。 25 告訴人吳亨利提供之其與被告間通訊軟體對話紀錄、其申設之中國信託銀行000-000000000000號帳戶網路銀行交易明細 佐證告訴人吳亨利遭被告以可代購KOBE球衣、球鞋詐術詐騙，而將如附表一編號21所示款項轉入證人陳虹薇帳戶之事實。 26 告訴人陳揚盛提供之其與被告間通訊軟體對話紀錄、其申設之上海商業儲蓄銀行000-00000000000000號帳戶自動櫃員機交易明細、永豐商業銀行000-00000000000000號帳戶網路銀行交易明細 佐證告訴人陳揚盛遭被告以可代購KOBE球衣、球鞋詐術詐騙，而將如附表一編號22至23所示款項轉入證人陳虹薇帳戶之事實。 27 告訴人邱立強提供之其申設之國泰世華商業銀行000-000000000000號帳戶APP轉帳紀錄 佐證告訴人邱立強遭被告以可代購KOBE球衣、球鞋詐術詐騙，而將如附表一編號24所示款項轉入證人陳虹薇帳戶之事實。 28 告訴人黃鈵樺提供之其申設之聯邦商業銀行000-000000000000號帳戶自動櫃員機交易明細 佐證告訴人黃鈵樺遭被告以可代購KOBE球衣、球鞋詐術詐騙，而將如附表一編號25所示款項轉入證人陳虹薇帳戶之事實。 29 告訴人郝旭東提供之其申設之匯豐(台灣)商業銀行000-000000000000號帳戶網路銀行交易明細 佐證告訴人郝旭東遭被告以可代購KOBE球衣、球鞋詐術詐騙，而將如附表一編號26所示款項轉入證人陳虹薇帳戶之事實。 30 告訴人黃楷瑜提供之其申設之台北富邦商業銀行000-000000000000號帳戶網路銀行交易明細 佐證告訴人黃楷瑜遭被告以可代購KOBE球衣、球鞋詐術詐騙，而將如附表一編號27所示款項轉入證人陳虹薇帳戶之事實。 31 告訴人羅文泰提供之其與被告間通訊軟體對話紀錄、其申設之台北富邦商業銀行000-000000000000號帳戶網路銀行交易明細 佐證告訴人羅文泰遭被告以可代購KOBE球衣、球鞋詐術詐騙，而將如附表一編號28所示款項轉入證人陳虹薇帳戶之事實。 32 告訴人曾宣翰提供之其申設之北投郵局000-0000000-0000000號帳戶存摺明細 佐證告訴人曾宣翰遭被告以可代購KOBE球衣、球鞋詐術詐騙，而將如附表一編號29所示款項轉入證人陳虹薇帳戶之事實。 33 中國信託銀行109年10月21日中信銀字第109224839262476號函暨證人陳虹薇帳戶開戶基本資料、交易明細表 佐證告訴人姚乃文等有將如附表一各編號所示款項轉入證人陳虹薇帳戶之事實。 
犯罪事實㈡：
編號 證據名稱 待證事實 1 被告李家睿於本署訊問中之供述 坦承犯罪事實㈡全部犯罪事實。 2 證人游怡瑩於警詢及桃園地檢署檢察事務官詢問時之供述 證人游怡瑩與被告於案發當時係男女朋友，被告有向證人游怡瑩借用中國信託銀行內壢簡易型分行帳號000-000000000000號帳戶之事實。 3 告訴人邱文浩於警詢及桃園地檢署檢察事務官詢問時之指訴 如附表二編號1至10所示告訴人邱文浩遭詐騙之事實。 4 告訴人李忠樺於警詢時之指訴 如附表二編號11所示告訴人李忠樺遭詐騙之事實。 5 告訴人馮茜於警詢時之指訴 如附表二編號12至13所示告訴人馮茜遭詐騙之事實。 6 告訴人劉承捷於警詢時之指訴 如附表二編號14所示告訴人劉承捷遭詐騙之事實。 7 告訴人張怡偲於警詢時之指訴 如附表二編號15至16所示告訴人張怡偲遭詐騙之事實。 8 告訴人杜胤寬於警詢時之指訴 如附表二編號17所示告訴人杜胤寬遭詐騙之事實。 9 告訴人曹依仁於警詢及桃園地檢署檢察事務官詢問時之指訴 如附表二編號18至22所示告訴人曹依仁遭詐騙之事實。 10 告訴人邱文浩提供之其申設之臺灣銀行000-000000000000號帳戶網路銀行交易明細、其與被告間通訊軟體對話紀錄 佐證告訴人邱文浩遭被告詐詐，而將如附表二編號2、7、9所示款項轉入證人游怡瑩帳戶之事實。 11 告訴人李忠樺提供之其申設之渣打國際商業銀行000-00000000000000號帳戶網路銀行交易明細、其與被告間通訊軟體對話紀錄 佐證告訴人李忠樺遭被告詐詐，而將如附表二編號11所示款項轉入證人游怡瑩帳戶之事實。 12 告訴人馮茜提供之其申設之玉山商業銀行0000000000000號帳戶自動櫃員機交易明細表 佐證告訴人馮茜遭被告詐詐，而將如附表二編號13所示款項轉入證人游怡瑩帳戶之事實。 13 告訴人張怡偲提供之其申設之中國信託銀行000-000000000000號帳戶網路銀行交易明細 佐證告訴人張怡偲遭被告詐詐，而將如附表二編號15至16所示款項轉入證人游怡瑩帳戶之事實。 14 告訴人曹依仁提供之其申設之中華郵政000-00000000000000號、永豐商業銀行000-00000000000000號帳戶網路銀行交易明細、其與被告間通訊軟體對話紀錄 佐證告訴人曹依仁遭被告詐詐，而將如附表二編號18至22所示款項轉入證人游怡瑩帳戶之事實。 15 證人游怡瑩帳戶交易明細表 佐證告訴人邱文浩等有將如附表二編號2、7、9、11-13、15、16、18-22所示款項轉入證人游怡瑩帳戶之事實。 
犯罪事實㈢：
編號 證據名稱 待證事實 1 被告李家睿於本署訊問中之供述 坦承犯罪事實㈢全部犯罪事實。 2 證人李紫薇於警詢及高雄地檢署檢察事務官詢問時之供述 證人李紫薇與被告於案發當時係男女朋友，被告有向證人李紫薇借用玉山商業銀行林園分行帳號000-0000000000000號帳戶之事實。 3 告訴人郭馨嬭於警詢時之指訴 如犯罪事實㈢①所示告訴人郭馨嬭遭詐騙之事實。 4 告訴人李義程於警詢時之指訴 如犯罪事實㈢②所示告訴人李義程遭詐騙之事實。 5 證人李紫綾提供之其與被告間通訊軟體LINE對話紀錄 佐證被告向證人李紫綾借用上開帳戶之事實。 6 告訴人郭馨嬭申設之國泰世華銀行帳號000000000000號帳戶交易明細表、玉山銀行個金集中部108年6月19日玉山個(集中)字第1080068304號函暨證人李紫綾帳戶開戶基本資料、交易明細表 佐證告訴人郭馨嬭遭被告詐詐，而將如附表三編號1至11所示款項轉入證人李紫綾帳戶之事實。 7 告訴人李義程提供之中國信託銀行000-000000000000號帳戶網路銀行交易明細、其與被告間通訊軟體LINE對話紀錄 佐證告訴人李義程遭被告詐詐，而將如附表三編號12所示款項轉入證人李紫綾帳戶之事實。 
二、核被告就犯罪事實㈠所為，係犯刑法第339之4條第1項第3款
    之以網際網路對公眾散布而犯詐欺取財罪嫌罪嫌，就犯罪事
    實㈡、㈢所為，係犯刑法第339條第1項之詐欺取財罪嫌。被告
    所為犯罪事實㈠至㈢之各次犯行，犯意各別，行為互殊，請予
    分論併罰。至如附表一至三犯罪所得部分，倘於裁判前未能
    實際合法發還被害人，請依刑法第38條之1第1項、第3項、
    第38條第1項規定，宣告沒收，於全部或一部不能沒收或不宜
    執行沒收時，追徵其價額。
三、依刑事訴訟法第251條第1項提起公訴。
　　此　致
臺灣臺北地方法院
中　　華　　民　　國　 110　 年　　9 　　月　　1 　　日
　　　　　　　　　　　 檢 察 官    邱  耀  德　
本件正本證明與原本無異
中　　華　　民　　國　 110 　年　　9 　　月　  22  　日
                       書 記 官    林  念  穎
附錄本案所犯法條全文
中華民國刑法第339條
（普通詐欺罪）
意圖為自己或第三人不法之所有，以詐術使人將本人或第三人之
物交付者，處 5 年以下有期徒刑、拘役或科或併科 50 萬元以
下罰金。
以前項方法得財產上不法之利益或使第三人得之者，亦同。
前二項之未遂犯罰之。
中華民國刑法第339條之4
犯第 339 條詐欺罪而有下列情形之一者，處 1 年以上 7 年以
下有期徒刑，得併科 1 百萬元以下罰金：
一、冒用政府機關或公務員名義犯之。
二、三人以上共同犯之。
三、以廣播電視、電子通訊、網際網路或其他媒體等傳播工具，
    對公眾散布而犯之。
前項之未遂犯罰之。
附表一：
編號 被害人 詐欺手段 付款時間/地點 被害人使用之帳戶 付款金額（元，未計入手續費） 1  告訴人 姚乃文 可代購KOBE球衣、球鞋 109年8月27日08時30分/臺南市○○區○○路000號統一超商文五門市 兆豐商業銀行000- 00000000000號 ATM轉帳  4,300 2 告訴人 姚乃文 同上 109年8月27日20時36分/臺南市○○區○○○路000號11樓之3 兆豐商業銀行000- 00000000000號 網路銀行轉帳  6,000 3 告訴人 游承燁 同上 109年8月27日09時22分/ 雲林縣○○市○○路000號 中國信託銀行000- 000000000000號 網路銀行轉帳  4,300 4 告訴人 林盟強 同上 109年8月27日09時00分/新北市○○區○○路0段000巷00弄0號4樓 中國信託銀行000- 000000000000號 網路銀行轉帳 15,000 5 告訴人 黃士倫 同上 109年8月27日09時19分/ 臺北市○○區○○路00號 中國信託銀行000- 000000000000號 網路銀行轉帳  4,300 6 告訴人 黃士倫 同上 109年9月3日08時33分/ 臺北市○○區○○路00號 中國信託銀行000- 000000000000號 網路銀行轉帳 27,500 7 告訴人 黃士倫 同上 109年9月4日08時33分/ 臺北市○○區○○路00號 中國信託銀行000- 000000000000號 網路銀行轉帳 30,000 8 告訴人 黃士倫 同上 109年9月5日14時12分/ 臺北市○○區○○路00號 中國信託銀行000- 000000000000號 網路銀行轉帳 30,000 9 告訴人 黃士倫 同上 109年9月6日09時44分/ 臺北市○○區○○路00號 中國信託銀行000- 000000000000號 網路銀行轉帳 30,000 10 告訴人 賴彧家 同上 109年5月25日19時07分/ 桃園市○○區○○路00巷00號3樓 彰化商業銀行000-00000000000000號 臺灣PAY網路轉帳 30,000 11 告訴人 賴彧家 同上 109年6月23日13時29分/ 桃園市○○區○○路00巷00號3樓 彰化商業銀行000-00000000000000號 臺灣PAY網路轉帳 30,000 12 告訴人 賴彧家 同上 109年6月24日05時49分/ 桃園市○○區○○路00巷00號3樓 彰化商業銀行000-00000000000000號 臺灣PAY網路轉帳 10,000 13 告訴人 賴彧家 同上 109年6月27日16時09分/ 桃園市○○區○○路00巷00號3樓 彰化商業銀行000-00000000000000號 臺灣PAY網路轉帳 30,000 14 告訴人 賴彧家 同上 109年6月28日06時43分/ 桃園市○○區○○路00巷00號3樓 彰化商業銀行000-00000000000000號 臺灣PAY網路轉帳 25,000 15 告訴人 賴彧家 同上 109年6月29日08時45分/ 桃園市○○區○○路00巷00號3樓 彰化商業銀行000-00000000000000號 臺灣PAY網路轉帳 15,000 16 告訴人 賴彧家 同上 109年8月17日16時08分/ 桃園市○○區○○路00巷00號3樓 中國信託銀行000- 000000000000號  網路銀行轉帳 46,400 17 告訴人 賴彧家 同上 109年9月2日16時59分/ 桃園市○○區○○路00巷00號3樓 中國信託銀行000- 000000000000號  網路銀行轉帳 26,600 18 告訴人 賴彧家 同上 109年9月11日07時38分/ 不詳 無摺存款 15,000 19 告訴人 蔡文聖 同上 109年8月28日19時33分/ 彰化縣○○鄉○○○○路0號 華南商業銀行000- 000000000000號 網路銀行轉帳  8,500 20 告訴人 王維陞 同上 109年8月27日08時46分/ 新北市○○區○○路000號16樓之1 玉山商業銀行000- 0000000000000號 網路銀行轉帳  4,300 21 告訴人 吳亨利 同上 109年8月27日04時06分/ 新北市○○區○○路0段000號5樓之5 中國信託銀行000- 000000000000號 網路銀行轉帳  6,000 22 告訴人 陳揚盛 同上 109年8月27日17時24分/ 臺北市○○區○○路000巷00號B1 上海商業儲蓄銀行000- 00000000000000號 ATM轉帳 20,000 23 告訴人 陳揚盛 同上 109年9月6日14時30分/ 臺北市○○區○○街0段000巷0弄0號5樓 永豐商業銀行000- 00000000000000號網路銀行轉帳 37,000 24 告訴人 邱立強 同上 109年8月27日22時22分/ 新北市○○區○○路0段00號20樓 國泰世華商業銀行000- 000000000000號 網路銀行轉帳  8,000 25 告訴人 黃鈵樺 同上 109年9月6日22時08分/ 臺北市○○區○○路000巷0號4樓 聯邦商業銀行000- 000000000000號 ATM轉帳  9,000 26 告訴人 郝旭東 同上 109年9月7日11時12分/ 臺北市○○區○○路0段000巷00號4樓 匯豐(台灣)商業銀行000- 000000000000號 網路銀行轉帳  8,000 27 告訴人 黃楷瑜 同上 109年9月7日01時24分/ 臺北市○○區○○○路0段000巷00號3樓 台北富邦商業銀行000- 000000000000號 網路銀行轉帳  8,000 28 告訴人 羅文泰 同上 109年9月7日10時03分/ 臺北市○○區○○街0巷0號2樓 台北富邦商業銀行000- 000000000000號 網路銀行轉帳  8,000 29 告訴人 曾宣翰 同上 109年8月28日09時47分/ 臺北市○○區○○○路0段000號 北投郵局000- 0000000-0000000號ATM轉帳  8,600 共計：504,800元 註：匯入帳戶均為證人陳虹薇帳戶。      

附表二：
編號 被害人 詐欺時間及手段 付款時間/地點 被害人使用之帳戶 付款金額（元，未計入手續費） 備註 1  告訴人 邱文浩 106年9月起向告訴人邱文浩詐稱可代訂鞋子及麵包超人玩具等商品，致告訴人邱文浩陷於錯誤而下單並交付現金或匯款至證人游怡瑩帳戶 106年10月8日/ 桃園市○鎮區○○○路000號18樓 現金交付 26,625  2 告訴人 邱文浩 同上 106年10月8日17時24分/ 桃園市○鎮區○○○路000號18樓 臺灣銀行000- 000000000000號 匯款  8,125  3 告訴人 邱文浩 同上 106年10月23日/ 桃園市○鎮區○○○路000號18樓 現金交付 89,960  4 告訴人 邱文浩 同上 106年10月25日19時46分/桃園市○鎮區○○○路000號遠雄龍岡一期社區1樓大廳 現金交付 26,650  5 告訴人 邱文浩 同上 106年10月30日17時3分/ 桃園市○鎮區○○○路000號遠雄龍岡一期社區1樓大廳 現金交付 13,685  6 告訴人 邱文浩 同上 106年11月3日14時51分/ 桃園市○鎮區○○○路000號遠雄龍岡一期社區1樓大廳 現金交付 13,685  7 告訴人 邱文浩 同上 106年11月17日15時26分/桃園市○鎮區○○○路000號18樓 臺灣銀行000- 000000000000號 匯款 50,000  8 告訴人 邱文浩 同上 106年11月18日16時/ 桃園市○鎮區○○○路000號遠雄龍岡一期社區1樓大廳 現金交付 30,000  9 告訴人 邱文浩 同上 106年11月19日13時59分/桃園市○鎮區○○○路000號18樓 臺灣銀行000- 000000000000號 匯款 22,400  10 告訴人 邱文浩 同上 106年11月28日12時06分/桃園市○鎮區○○○路000號遠雄龍岡一期社區1樓大廳 現金交付 21,100  11 告訴人 李忠樺 106年10月2日向告訴人李忠樺詐稱可代訂鞋子，致告訴人李忠樺陷於錯誤而下單並匯款至證人游怡瑩帳戶 106年10月5日19時29分/桃園市○鎮區○○○路000號17樓 渣打國際商業銀行 000- 00000000000000號 匯款 17,400 ★ 告訴人李忠樺有收到部分商品，故被害金額為9,400元 12 告訴人 馮茜 106年10月24日向告訴人馮茜詐稱可代訂鞋子，致告訴人馮茜陷於錯誤而下單並匯款至證人游怡瑩帳戶 106年10月24日17時12分/桃園市○鎮區○○○路000號7樓 玉山商業銀行 0000000000000號 匯款  4,700 ★ 告訴人馮茜有收到部分商品，故被害金額為19,600元 13 告訴人 馮茜 同上 106年11月10日09時37分/桃園市○鎮區○○○路000號7樓 玉山商業銀行 0000000000000號 匯款 34,900 ★ 同上 14 告訴人 劉承捷 106年10月24日向告訴人劉承捷詐稱可代訂鞋子商品及合夥投資，致告訴人劉承捷陷於錯誤而匯款至證人游怡瑩帳戶 106年10月24日、11月10日、11月22日/桃園市○鎮區○○○路000號遠雄龍岡一期社區1樓大廳 現金交付 14,000  15 告訴人 張怡偲 106年10月26日起向告訴人張怡偲詐稱可代訂鞋子商品，致告訴人張怡偲陷於錯誤而匯款至證人游怡瑩帳戶 106年10月26日15時13分/桃園市○鎮區○○○路000號14樓 中國信託銀行000-000000000000號 匯款 20,000 ★ 告訴人張怡偲有收到部分商品，故被害金額為27,000元 16 告訴人 張怡偲 同上 106年11月20日10時57分/ 桃園市○鎮區○○○路000號14樓 中國信託銀行000-000000000000號 匯款 10,000 ★ 同上 17 告訴人 杜胤寬 106年11月15日起向告訴人杜胤寬詐稱可代訂鞋子商品及合夥投資，致告訴人杜胤寬陷於錯誤而匯款至證人游怡瑩帳戶 106年11月15日起至12月9日止/ 桃園市○鎮區○○○路000號3樓 現金交付 50,700 ★ 告訴人杜胤寬有收到部分還款，故被害金額為37,200元 18 告訴人 曹依仁 106年9月20日起向告訴人曹依仁詐稱可合夥投資獲利，致告訴人曹依仁陷於錯誤而匯款至證人游怡瑩帳戶 106年9月20日22時21分 中華郵政000- 00000000000000號 匯款 30,000  19 告訴人 曹依仁 同上 106年9月29日14時13分 永豐商業銀行000- 00000000000000號 匯款  6,500  20 告訴人 曹依仁 同上 106年10月10日18時47分 中華郵政000- 00000000000000號 匯款 17,500  21 告訴人 曹依仁 同上 106年10月20日22時10分 中華郵政000- 00000000000000號 匯款  9,500  22 告訴人 曹依仁 同上 106年11月2日21時20分 中華郵政000- 00000000000000號 匯款 20,000  匯款金額共計：537,430元 被害金額共計：492,930元 註：匯入帳戶均為證人游怡瑩帳戶。       

附表三：
編號 被害人 匯款時間/地點 被害人使用之帳戶 付款金額（元，未計入手續費） 1  告訴人 郭馨嬭 108年1月21日19時05分/ 某處所  國泰世華商業銀行 000000000000號 網路銀行轉帳 30,000 2 同上 108年1月25日17時00分/ 某處所 國泰世華商業銀行 000000000000號 網路銀行轉帳  8,340 3 同上 108年2月6日23時06分/ 某處所 國泰世華商業銀行 000000000000號 網路銀行轉帳 11,344 4 同上 108年2月8日18時25分/ 某處所 國泰世華商業銀行 000000000000號 網路銀行轉帳 11,000 5 同上 108年2月12日21時48分/ 某處所 國泰世華商業銀行 000000000000號 網路銀行轉帳 22,700 6 同上 108年2月18日18時34分/ 某處所 國泰世華商業銀行 000000000000號 網路銀行轉帳 50,650 7 同上 108年2月19日00時26分/ 某處所 國泰世華商業銀行 000000000000號 網路銀行轉帳 36,750 8 同上 108年2月19日22時24分/ 某處所 國泰世華商業銀行 000000000000號 網路銀行轉帳 32,000 9 同上 108年2月21日02時26分/ 某處所 國泰世華商業銀行 000000000000號 網路銀行轉帳  5,000 10 同上 108年2月27日19時45分/ 臺東縣○○鄉○○路000號之1全家超商東河農會店 國泰世華商業銀行 000000000000號 ATM轉帳  8,600 11 同上 108年3月4日12時12分/ 某處所 國泰世華商業銀行 000000000000號 網路銀行轉帳  4,000 12 告訴人 李義程 108年2月27日16時30分/ 臺北市○○區○○○路0段000號 中國信託銀行000- 000000000000號 網路銀行轉帳  7,000 共計：227,384元 註：匯入帳戶均證人李紫綾帳戶。